【裁判字號】    91,易,744
【裁判日期】    920226
【裁判案由】    傷害
【裁判全文】
臺灣新竹地法院刑事判決                           九十一年度易字第七四四號
    公  訴  人  臺灣新竹地方法院檢察署檢察官
    被      告  丙○○
    被      告  丁○○
右列被告等因傷害案件，經檢察官提起公訴（九十一年度偵字第二五０二號），本院
判決如左：
    主  文
丙○○傷害人之身體，處拘役拾伍日，如易科罰金，以參佰元折算壹日。
丁○○傷害人之身體，處拘役拾日，如易科罰金，以參佰元折算壹日。
    事  實
一、丁○○於民國九十年十月七日下午，與其友人戊○○及乙○○先在其位於新竹市
    ○○路○段一０八巷六十弄四十四號住處飲酒，於同日下午四時三十分許，三人
    即前往丙○○位於新竹市○○路○段二六八巷三十弄十二號住處，藉故要求丙○○返還欠款新台幣（下同）四萬元，丙○○因不滿丁○○無端上門討債，竟基於
    傷害人之身體之故意，出手將丁○○推出門外，丁○○亦不甘示弱，而基於傷害
    人之身體之故意，亦出手推擠丙○○，二人因而互相拉扯，致丁○○跌倒受有右
    側橈骨遠端折之傷害，丙○○亦因而受有左側關節挫傷之傷害。
二、案經丁○○、丙○○訴由新竹市警察局第二分局報請臺灣新竹地方法院檢察署檢
    察官偵查起訴。
    理  由
一、訊據被告丙○○固不否認有將被告丁○○推出門外之事實，惟矢口否認有何傷害
    犯行，辯稱：伊跟本沒有欠被告丁○○錢，是被告丁○○與戊○○、乙○○三人
    喝醉酒到伊家中，一進來就亂揮，後來戊○○還將伊壓在機車上，被牿丁○○就
    毆打伊，被告丁○○所提診斷證明書之傷害無法證明是伊造成的云云；另訊據被
    告丁○○固坦認有於上開時、地與友人戊○○、乙○○同至被告丙○○家中，惟
    矢口否認涉有右揭犯行，辯稱：伊才是受害者，被告丙○○之前有欠伊錢，案發
    日經過被告丙○○家，剛好看到他在家才進去，友人戊○○先請被告丙○○將事
    情說清楚，之後被告丙○○就先動手打伊，伊並沒有毆打被告丙○○云云。
二、經查：
（一）被告丙○○於九十一年三月二十二日之告訴狀中即陳明，九十年十月七日下午
      四時許，被告丁○○與另二人於酒醉下闖入其家中下動手要打人，其為保護全
      家把被告丁○○推出去，以致於被告丁○○手肘受傷等情（見九十一年度發查
      字第二四一號偵查卷第四頁）；其於警訊中供稱，當時被告丁○○與另外二個
      人都有明顯醉意，進入其家中後，就胡言亂語說其欠錢，其見狀擔心家人會害
      怕，所以就想將他們趕出家中，在推擠過程中，被告丁○○因酒後站不穩跌倒
      等語（見九十一年度偵字第二五０二號偵查卷第十一頁）；其於偵查中亦供稱
      ，那天被告丁○○與戊○○、乙○○三人喝醉酒到其家中，被告丁○○要其還
      錢，但其並未欠他錢，其見被告丁○○在現場吵鬧不妥，要將丁○○推出家門
      ，他就撞到門檻跌倒受傷等語（見上開偵查卷第四十六頁）。而證人即被告之
      妻甲○○於警訊時亦證稱，被告丁○○與其二友人帶著明顯醉意突然進入家中
      ，聲稱被告丙○○欠伊錢，被告丙○○見狀，因擔心其與小孩子的安全，就想
      將他們趕出家中，在推擠過程時丁○○自己不慎跌倒等語（見上開偵查卷第十
      七頁）；其於偵查中亦證稱，發生爭執當天，被告丁○○等三人喝酒後到其家
      中，被告丁○○與丙○○發生肢體衝突互相拉扯，雙方都有受傷，後來戊○○
      說被告丁○○受傷要我們包一千元紅包，我們把紅包交給被告丁○○等語（見
      上開偵查卷第四十六頁）；其於本院審理時亦證稱，當天被告丁○○他們三人
      喝醉酒到其家中，說被告丙○○欠他錢，然後被告丁○○就先拍桌子，並先要
      動手的樣子，其先生以為他要動手，所以才推他。後來他們二人互推，之後被
      告丁○○後退到門檻那邊撞到手肘，被告丙○○推被告丁○○，被告丁○○跌
      倒後，被告丙○○並沒有再和被告丁○○發生肢體衝突，被告丙○○身上的傷
      是一開始與被告丁○○發生推擠時造成的，他們二人互推，結果二人都碰到門
      檻後面的機車等語（見本院九十二年二月十二日審理筆錄）。是證人甲○○即
      被告丙○○之妻，於警訊、偵查及本院調查時就被告丙○○出手情形之歷次證
      述前後一致，且對被告丙○○亦有動手亦未隱匿不暄，且與被告丙○○上開供
      述大致相符，其所上開證言應無特意維護被告丙○○之情，尚堪採信，故被告
      丁○○及被告丙○○二人所受傷害應係其等二人互相推擠拉扯所致甚明。
（二）參以證人即與被告丁○○同行之友人乙○○於警訊中亦證稱：「（丁○○如何
      受傷？）是跌倒受傷。」、「（你有無看見丙○○毆打丁○○？）我只有看見
      丙○○與丁○○相互推擠，並無看見丙○○有毆打丁○○。」等語（見上開偵
      查卷第三十三頁）；其於偵查中亦證稱，當天戊○○、被告丁○○先進入丙○○家，其一到場就看到被告丁○○與丙○○互相拉扯有肢體衝突，其將被告丁○○拉開，被告戊○○將被告丙○○拉開等語（見上開偵查卷第四十八頁）；
      其於本院調查時亦證稱，其進入被告丙○○家中後看到被告丙○○與被告丁○○二人拉扯，後來被告丁○○倒下去，其就把他拉起來，然後就先走了，戊○○及被告丁○○還留在那裏等語（見本院九十一年十二月十三日訊問筆錄），
      益徵證人甲○○上開證言，應係實情，被告丙○○確與被告丁○○二人間確有
      發生推擠而產生肢體衝突之情事。至被告丁○○於本院調查時雖指稱，被告丙○○先用手打伊腰部，然後又用腳踢伊右邊大腿云云。惟告訴人之告訴，係以
      使被告受刑事訴追為目的，是其陳述是否與事實相符，仍應調查其他證據以資
      審認，最高法院五十二年台上字第一三００號判例可資參照，查被告丁○○於
      九十年十月二十一日警訊中係先指稱被告丙○○係出手毆打其右手關節，後於
      九十一年四月二十七日警訊中則稱，是被告丙○○將其推倒在地，於偵查中亦
      僅稱是被告丙○○先動手，均未提及被告丙○○有毆打其腰部及大腿，且其所
      提出之驗傷診斷證明書上亦未載有其上開部位有受任何外傷之情形；雖證人戊○○於本院調查時亦附和被告丁○○而證稱，當時被告丙○○揮出去，被告丁○○好像用手擋，後來被告丙○○就直接用腳去踢被告丁○○胸部及腰部位置
      ，惟被告丁○○從未指稱被告丙○○有攻擊伊胸部，而依證人乙○○上開證述
      ，亦未見有被告丁○○及證人戊○○所稱情形。又被告丁○○及證人乙○○於
      警訊中均坦認其等三人有先在丁○○家中飲酒，惟證人戊○○則自始否認於前
      往被告丙○○家前有飲酒情事，顯見其所為之證詞之真實性，即非無疑，顯有
      維護被告莊琳豐之虞，自難採信。另被告丙○○雖亦指稱被告丁○○起身後另
      又毆打伊，其所受傷害係因此造成云云，惟證人即甲○○已證述被告所受傷害
      係與被告丁○○二人相互推擠拉扯時所造成，且被告丁○○起身後並未再與被
      告丙○○有肢體上之衝突，如前所陳，故被告丙○○此部分之指訴，尚無足採
      。
（二）此外，復有被告丁○○所提出之驗傷診斷證明書一紙在卷可按（見上開偵查卷
      第三十六頁）及被告丙○○所提出之診療收據五紙分別附於上開偵查卷第三十
      七頁及本院卷可佐，本案事證明確，被告二人傷害犯行，應堪認定。
三、核被告丙○○、丁○○二人所為，均係犯刑法第二百七十七條第一項之傷害罪。
    爰審酌被告丙○○之智識程度為國中畢業、被告丁○○之智識程度為國小畢業，
    其二人均無不良素行，本案乃肇因於被告丁○○酒後先至被告丙○○家中無故討
    債，被告二人始為本件犯行，及其二人分別所受傷害之程度，被告丙○○於事發
    日已給付一千元之紅包予被告丁○○，被告二人犯罪後之態度等一切情狀，分別
    量處如主文所示之刑，並分別諭知易科罰金之折算標準。
據上論斷，應依刑事訴訟法第二百九十九條第一項前段，刑法第二百七十七條第一項
、第四十一條第一項前段，罰金罰鍰提高標準條例第一條前段、第二條，判決如主文
。
本案經檢察官陳榮林到庭執行職務。
中      華      民      國      九十二    年    二    月      二十六    日
                                 臺灣新竹地方法院刑事第二庭
                                            法  官  王  鳳  儀
右正本證明與原本無異。
如不服本判決，應於判決送達後十日內向本院提出上訴狀( 應附繕本 )，上訴於
臺灣高等法院。
                                            書記官  陳  進  楷
中      華      民      國      九十二    年    二    月      二十六    日
附錄論罪科刑法條：
刑法第二百七十七條：
傷害人之身體或健康者，處三年以下有期徒刑、拘役或一千元以下罰金。


司法院資訊處製作；財團法人民間司法改革基金會備份。
